臺灣臺中地方法院簡易民事判決
110年度中簡字第64號
原      告  籃○軒  
法定代理人  籃○達  
            張○蕙  
被      告  張育誠  



            張恩瑜  



            陳麗玲  


共      同
訴訟代理人  廖英助  
上列當事人請求損害賠償事件，本院於民國111年4月14日言詞辯
論終結，判決如下：
    主      文
被告等應連帶給付原告新臺幣249,895元，及均自民國109年12月
5日起，至清償日止，按年息百分之5計算之利息。
原告其餘之訴駁回。
本判決第一項得假執行。但被告等如以新臺幣249,895元為原告
預供擔保後，得免為假執行。
訴訟費用由被告等連帶負擔百分之63，餘由原告負擔。
    事實及理由
壹、程序事項：
一、按宣傳品、出版品、廣播、電視、網際網路或其他媒體對為
    刑事案件、少年保護事件之當事人或被害人之兒童及少年，
    不得報導或記載其姓名或其他足以識別身分之資訊；行政機
    關及司法機關所製作必須公開之文書，除前項第3款或其他
    法律特別規定之情形外，亦不得揭露足以識別前項兒童及少
    年身分之資訊，兒童及少年福利與權益保障法第69條第1項
    第4款、第2項定有明文。查原告籃○軒民國000年0月00日生
    ，為未滿18歲之少年，有個人戶籍資料查詢在卷可稽（見本
    院卷㈠第133頁），爰依前揭規定，將原告籃○軒及其法定代
    理人籃○達、張○蕙之身分資訊予以隱匿，詳細年籍資料詳如
    卷附戶籍資料，先予敘明。
二、按不變更訴訟標的，而補充或更正事實上或法律上之陳述者
    ，非為訴之變更或追加，民事訴訟法第256條定有明文。本
    件原告起訴原請求：「被告等應連帶給付原告新臺幣（下同
    ）396,900元，及自起訴狀繕本送達翌日起至清償日止，按
    年息百分之5計算之利息。」，其理由中並請求醫療費用19,
    850元、看護費用66,000元、就醫交通費11,050元、精神慰
    撫金30萬元；嗣分別於110年9月2日、110年12月14日本院審
    理中當庭更正其請求為：「請求醫療費用23,390元、交通費
    用支出15,010元、看護費用66,000元、精神慰撫金292,500
    元，訴之聲明總金額不變」等語（見本院卷第353、558頁）
    ，經核其更正事實上之陳述，與首揭法條規定，並無不合，
    應予准許。
三、被告等經合法通知，未於最後言詞辯論期日到場，核無民事
    訴訟法第386 條各款所列情形，爰依原告之聲請，由其一造
    辯論而為判決。
貳、實體部分：
一、原告主張：
  ㈠被告甲○○於108年10月30日下午，騎乘車牌號碼號MVQ-5200號
    普通重型機車（下稱系爭機車），沿臺中市西區公益路由臺
    灣大道往英才路方向行駛，嗣於同日下午5時34分許，行經
    臺中市西區公益路與模範街交岔路口時，本應注意車前狀況
    ，並隨時採取必要之安全措施，且汽車（含機車）行近行人
    穿越道，遇有行人穿越時，無論有無交通指揮人員指揮或號
    誌指示，均應暫停讓行人先行通過，而依當時天候晴、暮光
    ，柏油路面乾燥、無缺陷及無障礙物，視距良好等情形，並
    無不能注意之情事，竟疏於注意及此，貿然行駛，適有行人
    即籃○達、張○蕙之未成年之子籃○軒即原告（101年生，年籍
    詳卷），步行在行人穿越道上，欲由中正國小側前門左側人
    行道往模範街方向穿越公益路，雙方發生碰撞，致原告受有
    顏面臉骨閉鎖性骨折及腿部多處挫傷等傷害。被告甲○○前揭
    過失傷害行為，業經臺灣臺中地方檢察署以109年度偵字第2
    7660號起訴書提起公訴，因被告甲○○自白犯罪，經本院以11
    0年度交簡字第182號刑事判決判處有期徒刑2月，得易科罰
    金在案（下稱系爭刑事案件）。原告下課，是綠燈走斑馬線
    過馬路，在系爭刑事案件審理中被告也承認有錯誤，也坦承
    應注意而未注意才會撞到原告，如果車速不快的話不可能撞
    上，而且那裡是學校學區，被告甲○○居所在附近，理應知道
    學區要減速，本次車禍事故應該全部都是被告甲○○的過失責
    任。而被告甲○○於上開行為時未滿20歲，被告乙○○為其父親
    、被告丙○○為其母親，均為被告甲○○該時之法定代理人，依
    民法第187條第1規定應與被告甲○○同負連帶賠償責任。原告
    因此次事故產生以下損害：
　⒈醫療費用23,390元：
　⑴於健康藥局購買藥材、人工皮共計3,435元，包含：　
　　①允諾兒童B群咀嚼錠260元
　　②兒童葉黃素咀嚼錠280元
　　③小兒利撒爾（雙效晶明葉黃素）咀嚼錠680元
　　④台塑生醫兒童金盞花葉黃素口嚼錠450元
　　⑤小兒利撒爾成長鈣鎂（C+E+Ca）550元
　　⑥人生複方他他命B錠300元
　　⑦愛生片（維他命C+鈣）140元
　　⑧健康每日喜錠（C+E+Ca）150元
　　⑨人生C嚼錠（橘子口味）200元
　　⑩生理食鹽水45元
　　⑪無菌棉簽20元
　　⑫透氣膠布60元
　　⑬敷料及紗布25元
　　⑭繃帶20元
　　⑮優點藥水80元
　　⑯藥膏200元
　　⑰人工皮160元
　　以上藥材原告係於108年10月31日至109年6月13日間所購買
    ，而原告於110年12月24日再前往藥局訪價，其市價已有調
    整，惟仍以原告所主張之3,435元為據，有健康藥局收據在
    卷可證（見本院卷㈠第263-269頁）。　
　⑵衛生福利部臺中醫院（下稱臺中醫院）醫療費用計2,980元：
　　原告因此次車禍事故，精神上受有相當之損害，而於車禍事
    故發生後，前往臺中醫院兒童青少年精神科門診就診，此有
    原告所提出之臺中醫院醫療費用收據在卷可證（見本院卷㈠
    第271-279頁）。　
　⑶中國醫藥大學附設醫院（下稱中國附醫）醫療費用計6,545元
    ：
　　原告因此次車禍事故，受有前揭傷害，前往中國附醫急診，
    其後並前往中國附醫神經外科、兒童牙科及整形外科、小兒
    神經科就診，此有原告所提出之中國附醫診斷證明書、醫療
    費用收據在卷可證（見本院卷㈠第47、241、281-293頁）。
　⑷佛教慈濟醫療財團法人臺中慈濟醫院（下稱臺中慈濟醫院）
    醫療費用計10,430元：
    原告於本次車禍事故發生後，經過一段時間仍出現焦慮、逃
    避、作惡夢、莫名哭泣等創傷後壓力反應，經醫師評估後認
    為有必要同時安排接受心理治療，由於臺中醫院的小兒身心
    科太難掛了，所以後來主要是在臺中慈濟醫院治療，此有原
    告所提出之臺中慈濟醫院診斷證明書、臺中慈濟醫院藥袋正
    面影本及用藥說明（身心醫學科）、醫療費用收據在卷可證
    （見本院卷㈠第239、245-257、295-315頁）。　
　⒉就醫交通費用15,010元：
　　原告因本次車禍事故而有前往臺中醫院、中國附醫及臺中慈
    濟醫院就醫之需求，額外增加往返交通費用支出，其中往返
    中國附醫就醫之單程車資為120元，共計支出2,250元、往返
    臺中醫院就醫之單程車資為95元，共計支出880元、往返臺
    中慈濟醫院之單程車資為320元，共計支出，以上共計額外
    支出15,010元之交通費用支出，有交通費計算表及叫車APP
    預估車資單擷圖在卷可證（見本院卷㈠第317-325、381-383
    頁）。
　⒊看護費用66,000元：
　　原告因本次車禍事故需專人看護1個月，每日2,200計，看護
    費用共計66,000元，有中國附醫診斷證明書、看護證明在卷
    可證（見本院卷㈠第47、241、243頁）。　
　⒋精神慰撫金292,500元：
　　原告現就讀國小，年幼即遭逢被告車禍撞擊之侵權行為致原
    告受有顏面骨折等傷害，身心靈均受有傷害，治療期間長達
    10個月之久，迄今仍心有餘悸，經常做惡夢，恐懼害怕！被
    告迄今毫無悔意及道歉，原告身心煎熬，爰依法請求精神慰
    撫金292,500元。
　㈡綜上，原告因此次車禍事故，共計受有396,900元之損害，為
    此，爰依侵權行為之法律關係提起本訴訟等語。並聲明：⒈
    被告等應連帶給付原告396,900元，及自起訴狀繕本送達翌
    日起至清償日止，按年息百分之5計算之利息。⒉願供擔保，
    請准宣告假執行。⒊訴訟費用由被告等連帶負擔。
二、被告等未於最後言詞辯論期日到場，然曾具狀並到庭答辯：
　㈠就原告所主張之部分，其不合理之處分述如下：
  ⒈醫療費用部分：
　⑴於健康藥局購買藥材、人工皮共計3,435元部分：
　　中國附醫111年2月8日院醫事字第1110000255號函（見本院
    卷㈠第579頁）回覆略為：「項目1,5-17等項目對牙齦撕裂傷
    之護理及其他傷勢復原皆有幫助」等語，惟上述支出於有全
    民健康保險下均無必要額外購置，且該函覆僅稱有幫助並非
    屬醫療上所合理必要之費用，又健康藥局之收據內容記載為
    「藥品一批」、「人工皮」等，並無明細，乃原告所自行繕
    寫並無任何證據可供證明為真正，故原告此一部分之主張，
    並無理由。
　⑵臺中醫院醫療費用計2,980元：
　　依臺中醫院110年9月17日中醫醫行字第1100008848號函回覆
    內容：「無法判別有因果關係」（見本院卷㈠第361頁），故
    原告此一部分之主張，並無理由。
　⑶中國附醫醫療費用計6,545元：
　①就108年10月30日急診外科720元及108年10月31日支出570元
    部分不爭執。
　②至兒童牙科及整形部分未有診斷書證明原告有其就診必要，
    且原告於本次車禍事故後8個多月始至小兒神經科及整形科
    就診（未有診斷書），此部分之請求原告並未說明與本次事
    故之必要性及相當因果關係，故被告等均爭執。
　⑷臺中慈濟醫院醫療費用計10,430元：
　①依臺中慈濟醫院111年9月16日慈中醫文字第1101111號函回覆
    內容為：因不知車禍之始末，...故無法作為推斷。」（見
    本院卷㈠第377頁），可知原告此一部分費用無法確認與本件
    事故有相當因果關係，其主張即無理由。
　②又原告於109年2月17日及109年5月18日小兒科就醫費用分別
    為390元及250元（見本院卷㈠第301、305頁），原因為何？
    尚待原告舉證說明，被告等爭執之。
　③又原告於109年6月17日就診為泌尿科，應非本次車禍事故所
    導致，被告等爭執之。
　④依臺中慈濟醫院110年11月17日之病情說明書，略為「...有
    必要同時安排其他心理治療等」（見本院卷㈠第553頁），原
    告於本次事故前之108年5月起已有多次因身心狀態就醫，於
    事故發生後，其他原因為主訴，與本次事故，尚難謂有相當
    因果關係；況原告於事故後同時間亦至臺中醫院就醫，而臺
    中醫院的診斷為「注意力不足過動症及妥瑞氏症」疾病，然
    該「注意力不足過動症及妥瑞氏症」疾病係原告自身原因所
    致，並非本件事故致原告有此疾病；再者原告至今仍未證明
    原告「注意力不足過動症及妥瑞氏症」與本件事故有相當因
    果關係，故原告此一部分之主張亦無理由。
  ⒉就醫交通費部分：
　　原告傷勢係臉部傷害，應不影響其行動能力，且原告係居住
    於臺中市並非不能搭乘大眾交通工具，況原告亦不能提供相
    關證明以確認係本件事故傷害就醫所致，故原告此一部分之
    主張，被告等爭執之。
  ⒊看護費用部分：
　　對原告主張需專人看護一個月並不爭執，就原告主張之看護
    費用每日1,000元以內並不爭執。
  ⒋精神慰撫金部分：
　　被告甲○○係學生，並無收入，名下無財產，原告請求如此鉅
    額之精神慰撫金，實令被告等難以負擔，請予酌減。
　㈡本次車禍事故之發生，乃係原告未遵守交通規則突然闖紅燈
    由路邊進入被告甲○○車道，導致被告甲○○騎乘系爭機車因閃
    避不及而發生碰撞，因此基於信賴原則，被告甲○○就本次車
    禍事故之發生實無肇事責任，雖然刑事被告甲○○承認有過失
    傷害，但是被告等不同意引用刑事卷證資料等語，資為抗辯
    。
  ㈢並聲明：1.原告之訴駁回。2.訴訟費用由原告負擔。3.若受
    不利益之判決，請准供擔保請免為假執行。
三、得心證之理由：
  ㈠原告上開其因被告甲○○過失行為而受有顏面臉骨閉鎖性骨折
    及腿部多處挫傷等傷害及其他損失之主張，有道路交通事故
    當事人登記聯單、道路交通事故現場圖、初步分析研判表、
    中國附醫診斷證明書、網路查詢之居家看護費用標準、本院
    110年度交簡字第182號刑事判決、臺中慈濟醫院診斷證明書
    、看護證明、臺中慈濟醫院藥袋正面影本及用藥說明（身心
    醫學科）、健康藥局收據、臺中醫院醫療費用收據、中國附
    醫醫療費用收據、臺中慈濟醫院醫療費用收據、叫車APP預
    估車資單擷圖、臺中慈濟醫院特殊心理治療報告等件影本為
    憑（見本院卷㈠第41-55、235-238、241-257、263-315、381
    -383、489-545頁、本院卷㈡第67-123頁）；並經本院調取臺
    中市政府警察局第一分局道路交通事故調查資料暨卷附初步
    分析研判表、道路交通事故現場圖、道路交通事故調查報告
    表一、二、道路交通事故談話紀錄表2份、現場照片、交通
    事故當事人酒精測定記錄表、交通事故補充資料表、道路交
    通事故當事人自首情形紀錄表、街口監視器擷圖畫面等（見
    本院卷㈠第59-99頁），及臺灣臺中地方檢察署109年度發查
    字第383號、109年度他字第3277號偵查卷宗（下稱他字卷）
    、本院109年度交易字第1671號刑事卷宗（下稱交易卷）核
    閱無誤，堪認屬實。被告等除原告支出中國附醫108年10月3
    0日急診外科720元、108年10月31日570元（見本院卷㈡第19
    頁），及原告主張需專人看護一個月、每日1,000元以內者
    ，並不爭執（見本院卷㈠第558頁）外，其餘均否認在卷，並
    以前詞置辯。
  ㈡按刑事訴訟判決所認定之事實，固非當然有拘束民事訴訟判
　  決之效力，但民事法院調查刑事訴訟原有之證據，而斟酌其
　  結果以判斷事實之真偽，並於判決內記明其得心證之理由，
　  即非法所不許，最高法院著有67年臺上字第2674號及49年臺
    上字第929號判決要旨可參。次按因故意或過失，不法侵害
    他人之權利者，負損害賠償責任；汽車、機車或其他非依軌
    道行駛之動力車輛，在使用中加損害於他人者，駕駛人應賠
    償因此所受之損害，民法第184條第1項前段、第191條之2前
    段分別定有明文。再按不法侵害他人之身體或健康者，對於
    被害人因此喪失或減少勞動能力或增加生活上之需要時，應
    負損害賠償責任；不法侵害他人之身體、健康、名譽、自由
    、信用、隱私、貞操，或不法侵害其他人格法益而情節重大
    者，被害人雖非財產上之損害，亦得請求賠償相當之金額，
    其名譽被侵害者，並得請求回復名譽之適當處分，民法第19
    3條、第195條載有明文。經查，被告甲○○於系爭刑事案件偵
    查中及本院刑事準備程序中，均就其於本次車禍事故中具有
    過失一事，坦承不諱，有系爭刑事案件判決、偵查筆錄、刑
    事審理筆錄可憑（見他字卷第21-23頁，本院交易卷第95頁
    ，本院卷㈠第235-238頁），核與卷附現場圖、道路交通事故
    調查報告表、談話紀錄表、現場照片、補充資料表大致相符
    ，堪認為真。然被告甲○○於本件訴訟審理中，先於110年9月
    2日稱：「...從之前錄影的畫面推論撞到時的狀態。我們也
    無法再去舉證當時的狀況，既然鑑定報告是不予認定，我們
    認為應該各負百分之五十的責任。」等語（見本院卷㈠第352
    頁），復於111年3月10日改稱：「...被告認為自己沒有過
    失，雖然刑事被告承認有過失，但是我們現在不同意引用刑
    事卷證資料」等語（見本院卷㈡第12頁），顯然係就被告甲○○於本次車禍事故中是否具有過失一情，為前後不一之陳述
    。雖刑事訴訟判決所認定之事實，非當然有拘束民事訴訟判
    決之效力，然並不意味被告得就同一事實，分別於民、刑事
    訴訟程序中，依其當時有利於己之主張，任意為相反陳述、
    卻未說明合理理由之理，否則豈不惡意為與真實相違之虛偽
    陳述？蓋事實真相僅有一個甚明。此外，被告等固空言辯稱
    本件事故之發生係原告突然闖紅燈由路邊直接進入被告甲○○
    車道所致，然由臺中市政府警察局第一分局道路交通事故調
    查資料（見本院卷㈠第59-99頁），及臺灣臺中地方檢察署10
    9年度發查字第383號、109年度他字第3277號偵查卷宗、本
    院109年度交易字第1671號刑事卷宗等資料，均無由認定原
    告有闖紅燈之情，被告就此既未能舉證以實其說，是其該部
    分所辯，尚無可採。本件車禍既無證據足認原告具有闖紅燈
    或其他之過失，而被告甲○○又曾屢次承認其於本件車禍中具
    有過失，並與相關事證相符，其嗣後更易前詞復無合理之解
    釋，業如前述，則可認本次車禍事故之發生，確實係因被告
    甲○○未注意車前狀況、隨時採取必要之安全措施，且行近行
    人穿越道、未暫停讓行人先行通過所導致，被告甲○○就其前
    開過失應負賠償之責。另按無行為能力人或限制行為能力人
    ，不法侵害他人之權利者，以行為時有識別能力為限，與其
    法定代理人連帶負損害賠償責任，民法第187條第1項前段定
    有明文。查被告甲○○係89年10月4日出生，現就讀科技大學
    ，有個人戶籍資料查詢在卷可稽（見本院卷㈠第103、141頁
    ），並經被告甲○○陳明在卷（見本院卷㈠第355頁），其於本
    件車禍發生即108年10月30日時，尚未滿20歲，為限制行為
    能力人 (民法第13條第2項)，且有識別能力，而被告乙○○、
    丙○○該時為其法定代理人，是依上開規定須與被告甲○○同負
    連帶賠償責任。
  ㈢茲就原告請求因本件交通事故所受損害之賠償，應否准許，
    分述如下：
　⒈醫療費用23,390元：
　⑴於健康藥局購買藥材、人工皮共計3,435元部分：　
    原告因本次車禍事故受有顏面臉骨閉鎖性骨折及腿部多處挫
    傷等傷害，業經本院認定如前，而其主張因前揭傷害前往藥
    局購買藥材、人工皮等，支出費用3,435元，亦據其提出健
    康藥局收據影本為證（見本院卷㈠第263-269頁），並自陳其
    所購買之藥品明細（見本院卷㈠第563頁、本院卷㈡61、62頁
    ）。惟其所購買之藥品是否對於原告車禍後所致傷勢之復元
    ，有其助益？而非全無必要性？經本院函詢中國附醫後，中
    國附醫以111年2月8日院醫事字第1110000255號函回覆本院
    略以：「...其1、5-17項對病人籃○軒（即原告）牙齦撕裂
    傷之護理及其他傷勢復原皆有幫助，惟2-4項屬葉黃素類產
    品，係針對老年性黃斑部病變之保健食品，評估對病人治療
    應無助益」等語（見本院卷㈠第579頁）。是以，原告所主張
    之②兒童葉黃素咀嚼錠280元、③小兒利撒爾（雙效晶明葉黃
    素）咀嚼錠680元、④台塑生醫兒童金盞花葉黃素口嚼錠450
    元等支出，乃無必要，應予扣除；而其餘部分之請求，因對
    原告傷勢之復原有助益，應可認定屬於復原過程必要之支出
    ，此與健保制度之有無無關，蓋縱有健保制度，市面上藥局
    仍有存在之必要，原告基於傷勢之需求自行購買藥品協助復
    原，亦屬合理。故原告此一部分之主張，於2,025元（3,000
    -000-000-000＝2,025）之範圍內，為有理由，應予准許，逾
    此部分，原告既無法舉證以實其說，不應准許。
　⑵臺中醫院醫療費用計2,980元：
　　原告主張因此次車禍事故，精神上同受有相當之損害，而於
    車禍事故發生後，前往臺中醫院兒童青少年精神科門診就診
    、支出醫療費用2,980元，並就此一部分之請求，提出臺中
    醫院醫療費用收據為佐（見本院卷㈠第271-279頁）。雖經本
    院函詢臺中醫院原告於該部分之就診，是否與本次車禍事故
    有關，臺中醫院以110年9月17日中醫醫行字第1100008848號
    函回覆本院略以：「...無法判別有無因果關係...」等語（
    見本院卷㈠第361頁），然本院審以臺中慈濟醫院於111年11
    月26日以慈中醫文字第1101455號函回覆本院略以：「一、
    個案（即原告）....108年10月30日發生車禍後經過一段時
    間仍出現焦慮、逃避、作惡夢、莫名哭泣等創傷後壓力反應
    ，醫師評估認為有必要同時安排他接受心理治療。...」等
    語（見本院卷㈠第553頁），認原告確實因為本件車禍而受有
    心理上相當之創傷，有前往兒童青少年精神科門診就醫之必
    要，其此一部分之請求2,980元，核有理由，應予准許。
　⑶中國附醫醫療費用計6,545元：
　　原告主張因此次車禍事故，受有前揭傷害，前往中國附醫急
    診，其後並前往中國附醫神經外科、兒童牙科及整形外科、
    小兒神經科就診，此有原告所提出之中國附醫診斷證明書、
    醫療費用收據在卷可稽（見本院卷㈠第47、241、281-293頁
    ）。其中被告除不爭執中國附醫108年10月30日急診外科720
    元及108年10月31日支出570元（見本院卷㈠第283、本院卷㈡
    第19頁）外，其餘均表爭執。經本院函詢中國附醫原告於10
    8年11月、12月間及109年6月間分別前往中國附醫兒童牙醫
    、整形外科、小兒神經科就診，是否與108年10月30日原告
    車禍所受前開傷勢相關後，中國附醫於111年3月29日以院醫
    事字第1110004042號函回覆本院略以：「二、經查病人籃○
    軒（即原告）因顏面骨折和外傷，於108年11月、12月間及1
    09年6月期間至本院整形外科、兒童牙科門診就醫，依其傷
    勢，應與108年10月30日車禍事故相關，有就醫必要。」、
    「三、109年6月病人於小兒神經科就醫，主要原因為近期頭
    痛頭暈，同時擔心車禍後的影響。惟其頭痛頭暈症狀與108
    年10月30日所發生車禍事件時間距離較久，且經服藥後有改
    善；109年8月與107年5月心智評估結果，認知功能相當；研
    判應與前述車禍事件無直接關連性。」等語（見本院卷㈡第4
    9頁），是以，原告此一部分之主張，於整形外科、兒童牙
    科門診之醫療支出範圍內，乃有理由，而小兒神經科之醫療
    支出請求則無理由。即原告該部分之請求，於5,410元內（
    被告等不爭執之108年10月30日急診外科720元+被告不爭執
    之108年10月31日支出570元+108年11月6日兒童牙科200元+1
    08年11月6日整形外科570元+108年11月20日整形外科570元+
    108年12月11日整形外科1,320元+109年6月10日整形外科890
    元+109年8月12日整形外科570元＝5,410元），為有理由，應
    予准許，逾此部分，即無理由，不應准許。
　⑷臺中慈濟醫院醫療費用計10,430元：
  ①原告主張於本次車禍事故發生後，經過一段時間仍出現焦慮
    、逃避、作惡夢、莫名哭泣等創傷後壓力反應，經醫師評估
    後認為有必要同時安排接受心理治療，故前往臺中慈濟醫院
    身心醫學科、小兒科及泌尿科就診，並提出之臺中慈濟醫院
    診斷證明書、臺中慈濟醫院藥袋正面影本及用藥說明（身心
    醫學科）、醫療費用收據等件影本為證（見本院卷㈠第239、
    245-257、295-315頁），堪認有據。又經本院函詢臺中慈濟
    醫院，原告於108年10月30日車禍發生後相較於發生前需要
    接受心理治療的程度上是否有新增的必要性？如有，車禍發
    生前的心理治療必要性與車禍發生後新生的心理治療必要性
    各佔的比例約為幾成？臺中慈濟醫院於111年11月26日以慈
    中醫文字第1101455號函回覆本院略以：「一、個案（即原
    告）車禍前就因為注意力不足/過動症問題而在本院蕭亦伶
    醫師門診接受藥物治療，108年10月30日發生車禍後經過一
    段時間仍出現焦慮、逃避、作惡夢、莫名哭泣等創傷後壓力
    反應，醫師評估認為有必要同時安排他接受心理治療。二、
    個案車禍前皆以藥物治療為主，因為沒有安排他進行心理治
    療故無法回答必要性比例問題。」等語（見本院卷㈠第553頁
    ），足徵原告因本件車禍確實出現了創傷後之壓力反應，而
    有需要前往臺中慈濟醫院身心醫學科就醫，且因此更增加了
    車禍前所未有之心理治療療程，均在原告請求之範圍內。
  ②本院另函詢臺中慈濟醫院原告於109年2月27日、109年5月18
    日至小兒科就診原因為何？於109年6月17日至泌尿科就診之
    原因為何？是否無法排除與108年10月30日車禍之關連性？
    經臺中慈濟醫院於111年3月28日以慈中醫文字第1110477號
    函回覆略以：「病患（即原告）於109年2月17日因車禍主訴
    就診，如病歷記載之資訊，當天給予藥物治療及安排檢查。
    病患於109年5月18日回診看檢查報告。此二次就診為病患主
    訴症狀，為車禍後發生而安排檢查與臨床診治。無法排除與
    車禍之關連性。」、「病人主訴小便困難，且無談及車禍過
    去史...無法得知與車禍之關連性。」等語（見本院卷㈡第53
    、55頁）。足見原告此一部分之主張，除109年6月17日泌尿
    科就診之費用390元無理由（見本院卷㈠第307頁、本院卷㈡第
    55頁）外，其餘主張均與本件車禍相關，應予准許，是原告
    於10,040元（即10,430-390＝10,040）之範圍內，主張即有
    理由，應予准許，逾此部分，乃無理由，不應准許。
　⑸綜上，原告得請求之醫療費用為20,455元（即健康藥局2,025
    元+臺中醫院2,980元+中國附醫5,410元+臺中慈濟醫院10,04
    0元＝20,455元）。　
　⒉就醫交通費用15,010元：
　　原告主張因本次車禍事故而有前往臺中醫院、中國附醫及臺
    中慈濟醫院就醫之需求，額外增加往返交通費用支出，其中
    往返中國附醫就醫之單程車資為120元，共計支出2,250元、
    往返臺中醫院就醫之單程車資為95元，共計支出880元、往
    返臺中慈濟醫院之單程車資為320元，共計支出11,880元，
    以上共計額外支出15,010元之交通費用，有醫院醫療費用收
    據、交通費計算表，及叫車APP預估車資單擷圖在卷可證（
    見本院卷㈠第273-279、283-293、299-315、317-325、381-3
    83頁），被告等則辯稱原告之傷勢係臉部傷害，應不影響其
    行動能力，無須支出交通費等語（見本院卷㈡第21頁）。惟
    原告因被告甲○○之過失行為造成前開傷勢，而有前往醫院就
    診之需求，既經本院認定如前，則不論原告臉部傷勢是否影
    響其行動能力，原告因本件車禍勢必增加了就醫之需求，而
    必須支出就醫之交通費甚明，原告當可請求就醫之交通費。
    經查原告主張之交通費用：
　⑴至臺中醫院之交通費用880元部分：　
　　原告主張至臺中醫院兒童青少年精神科門診就診，與本件車
    禍事故具有關聯，既經本院認定如前；原告此一部分交通費
    用之請求，又有前開醫院醫療費用收據、交通費計算表，及
    叫車APP預估車資單擷圖可憑（見本院卷㈠第273-279、31 9
    、381頁），自有理由，應予准許。
  ⑵至中國附醫之交通費用2,250元部分：
　　原告主張因本次車禍事故，分別於108年10月30日、108年10
    月31日、108年11月6日、108年11月20日、108年12月11日、
    109年6月4日、109年6月10日、109年6月18日、109年8月12
    日前往中國附醫急診，其後並前往中國附醫神經外科、兒童
    牙科及整形外科、小兒神經科就診，共計9次（見本院卷㈠第
    281-293頁），而原告於109年6月4日、109年6月18日至中國
    附醫小兒神經科就診部分（見本院卷㈠第289頁），與本次車
    禍事件無直接關連性，業經本院認定如前，是該部分之交通
    費用支出即應予扣除。承上，參以上開醫院醫療費用收據、
    交通費計算表，及叫車APP預估車資單擷圖（見本院卷㈠第28
    3-293、321、382頁），原告至中國附醫就診得請求額外支
    出往返之交通費用為1,680元（120×2×7＝1,680），於此範圍
    內之請求，即有理由，應予准許，逾此部分，即無理由，不
    應准許。
  ⑶至臺中慈濟醫院之交通費用11,880元部分：
　　原告因本次車禍事故，分別於108年12月28日、109年1月11
    日、109年2月7日、109年2月17日、109年3月14日、109年4
    月25日、109年5月18日、109年5月23日、109年6月13日、10
    9年6月17日、109年7月11日、109年8月8日、109年8月26日
    、109年9月26日、109年10月24日、109年11月14日、109年1
    2月26、110年1月23日前往臺中慈濟醫院身心醫學科、小兒
    科及泌尿科就診，共計18次（見本院卷㈠第295-315頁），而
    原告除109年6月17日至泌尿科就診之主張為無理由外，其餘
    主張均為有理由，業經本院認定如前，是酌以上揭醫院醫療
    費用收據、交通費計算表，及叫車APP預估車資單擷圖（見
    本院卷㈠第299-315、323、325、383頁），原告至臺中慈濟
    醫院就診，得請求額外支出往返之交通費用為10,880元（32
    0×2×17＝10,880），於此範圍內之請求，即有理由，應予准
    許，逾此部分，即無理由，不應准許。
  ⑷綜上，原告得請求額外支出之交通費用為13,440元（880+1,6
    80+10,880＝13,440）。
　⒊看護費用66,000元：
　　原告主張因本次車禍事故受有前開傷勢，需專人看護1個月
    ，且原告均由母親代為照護陪伴，是受有相當一般全日看護
    費用每日2,200元、共30日之支出，即66,000元（2,200×30＝
    66,000）之損害，並提出中國附醫診斷證明書、看護證明證
    之（見本院卷㈠第47、241、243頁），被告等雖就原告需要
    專人看護一個月部分不爭執，惟辯以：一日可以請求之看護
    費用以1,000元為宜（見本院卷㈠第558頁）。本院審以原告
    為101年8月28日生，有個人戶籍資料查詢在卷可佐（見本院
    卷㈠第133頁），於車禍發生時之108年10月30日年僅7歲，於
    本次車禍事故中受有上揭傷害，其生理、心理所受之傷害非
    微，確有專人全日照護陪伴之需求，且依中國附醫110年3月
    4日院醫事字第1100002549號函可知（見本院卷㈠第231頁）
    ，原告所需專人照護之期間約一個月，益徵原告得以請求一
    個月專人照護之費用。另按親屬代為照顧被害人之起居，係
    基於親情，但親屬看護所付出之勞力並非不能評價為金錢，
    雖因二者身分而免除被害人之支付義務，惟此種基於身分關
    係之恩惠，自不能加惠於加害人。故由親屬看護時雖無現實
    看護費之支付，仍應認被害人受有相當於看護費之損害，得
    向上訴人請求賠償，始符公平原則（ 最高法院94年度臺上
    字第1543號判決要旨參照）。是依前開實務見解，縱原告實
    際上係由親屬加以照護，原告亦得請求相當看護之費用，不
    因原告親屬是否具有專業醫療背景而有不同，本院酌以原告
    以每日2,200元計算全日看護費，並未逾越一般全日看護之
    市價行情，應屬合理之費用支出，是原告請求以每日看護費
    用2,200元計算，共計1個月之看護費用66,000元（2,200×30
    ＝66,000元），尚屬合理，應予准許
　⒋精神慰撫金292,500元部分：
    按非財產上損害之慰撫金數額，究竟若干為適當，應斟酌兩
    造身分、地位、經濟狀況、加害程度及其他各種情形，俾為
    審判之依據（最高法院86年度臺上字第511號、86年度臺上
    字第3537號判決意旨參照）。查原告現就讀國小、無不動產
    、無動產；原告法定代理人籃○達為科技大學畢業，目前從
    事外送員工作，月薪約5萬元，108年度之所得總額為557,47
    9元，107年度之所得總額為608,840元，名下無不動產，有
    機車1台；原告法定代理人張○蕙為科技大學畢業，目前從事
    外送員工作，月薪約5萬元，108年度之所得總額為0，107年
    度之所得總額為2,500元，名下有目前現住之房屋、土地各1
    筆，機車2台，目前罹患肺癌第四期，合併骨轉移進行化療
    ；被告甲○○目前就讀科技大學，未婚，無需要撫養的對象，
    108年度之所得總額為63,996元，107年度之所得總額為10,5
    96元，名下有1筆土地，1台機車，無汽車，無有不動產；被
    告乙○○為國中畢業，從事蕉農工作，領薪狀態不固定，視收
    成好壞影響，108年度之所得總額為52,364元，107年度之所
    得總額為52,364元，名下有房屋1筆，土地3筆（其中1筆1分
    地為與兄弟三人共同持有），1台轎車；被告丙○○為家庭主
    婦，108年度之所得總額為225元，107年度之所得總額為468
    元，名下有房屋1筆，土地2筆，1台機車等事實，業經兩造
    陳明在卷（見本院卷第355、379頁），並有兩造稅務電子閘
    門財產所得調件明細表、兩造個人戶籍資料查詢、原告法定
    代理人張○蕙臺中醫院診斷證明書在卷可考（見本院卷㈠第10
    3、133-143、161-195頁、本院卷㈡第127頁），堪認屬實。
    本院審酌上情，及本件事故發生之原因、被告甲○○過失行為
    之程度、原告所受之身體、精神痛苦等一切情狀，認原告所
    得請求賠償之精神慰撫金，以15萬元為適當，其餘逾此數額
    之請求，非有理由。
  ⒌小計：原告因本件系爭事故所得請求被告等連帶賠償之金額
    為249,895元（醫療費用20,455元+就醫交通費13,440+看護
    費用66,000元+精神慰撫金15萬元＝249,895元）
 ㈣末按給付有確定期限者，債務人自期限屆滿時起，負遲延責任
   ；給付無確定期限者，債務人於債權人得請求給付時，經其
   催告而未為給付，自受催告時起，負遲延責任；其經債權人
   起訴而送達訴狀，或依督促程序送達支付命令，或為其他相
   類之行為者，與催告有同一之效力，民法第229條第1項、第2
   項定有明文。復按遲延之債務，以支付金錢為標的者，債權
   人得請求依法定利率計算之遲延利息；但約定利率較高者，
   仍從其約定利率；應付利息之債務，其利率未經約定，亦無
   法律可據者，週年利率為百分之5，民法第233條第1項、第20
   3條亦分別明定。查本件原告對被告等請求之損害賠償債權，
   核屬無確定期限之給付，亦未約定利率，既經原告起訴，而
   於109年12月5日送達起訴狀繕本予被告等，有本院之送達證
   書明在卷足佐（見本院卷㈠第109-111頁），被告等迄未給付
   ，則自送達起訴狀繕本之翌日起，當應負遲延責任。原告請
   求被告等自起訴狀繕本送達被告等翌日即109年12月5日起，
   按年息百分之5計算之法定遲延利息，核無不合，應予准許。
四、從而，原告依侵權行為之法律關係，請求被告等連帶給付原
    告249,895元，及自109年12月5日起，均至清償日止，按年
    息百分之5計算之利息，為有理由，應予准許，至逾此部分
    之請求，則屬無據，應予駁回。
五、本件事證已臻明確，兩造其餘攻擊防禦方法，經審酌後核與
    判決結果不生影響，爰不逐一論述。
六、本件原告勝訴部分，係依民事訴訟法第427條第1項規定適用
    簡易訴訟程序，所為被告等敗訴之判決，應依民事訴訟法第
    389條第1項第3款規定，依職權宣告假執行，原告雖聲明願
    供擔保請准宣告假執行，然此屬促使法院依職權發動假執行
    之宣告，法院毋庸另為准駁之判決；又被告等陳明願供擔保
    ，聲請免為假執行，經核於法亦無不合，爰酌定相當之擔保
    金額准許之。
七、訴訟費用負擔之依據：民事訴訟法第79條。
中　　華　　民　　國　　111 　年　　5 　　月　　26　　日
                  臺灣臺中地方法院臺中簡易庭
                                  法　官　林秉暉
以上為正本係照原本作成。
如不服本判決，應於送達後20日內，向本院提出上訴狀並表明上
訴理由，如於本判決宣示後送達前提起上訴者，應於判決送達後
20日內補提上訴理由書（須附繕本）。如委任律師提起上訴者，
應一併繳納上訴審裁判費。
中　　華　　民　　國　　111 　年　　5 　　月　　26　　日
                                  書記官  王志伃